# 请教陈版：清算公司损失问题

提问人：sp990201 梧桐 时间：2023-01-09 20:55:22
陈版，集团公司（未上市），A是母公司，B是A控股子公司，A有借款给B公司 1000 万元无力偿还，还有 500 万应收账款收不回来，B因长期亏损，做公司清算注销，A和B公司损失都包括哪些？大抵计算思路是什么？谢谢您！

回答人：chenyiwei
B作为被清算企业，其会计处理可参照《企业破产清算有关会计处理规定》（财会[2016]23号），分别确认资产处置净收益和债务清偿净收益等。
A作为被清算企业的股东和债权人，在个别报表层面需确认债权的信用减值损失和股权投资的处置损失；在合并报表层面仅体现子公司资产的减值损失、资产对外处置的损益和对外清偿负债的相关损益，内部交易损益均完全抵销。